臺灣高雄地方法院刑事判決　　　　　　　　　　　　　九十三年度交訴字第三八號
　　公　訴　人　臺灣高雄地方法院檢察署檢察官
　　被　　　告　甲○○
右列被告因業務過失致死案件，經檢察官提起公訴（九十三年度偵字第四五九二號）
，本院合議庭裁定由受命法官獨任進行簡式審判程序，本院判決如左：
    主  文
甲○○從事業務之人，因業務上之過失致人於死，處有期徒刑捌月，緩刑年。
    事  實
一、甲○○以販魚為業，駕駛自用小貨車載運魚貨為其附隨業務，為從事業務之人。
    且因交通違規事件致其所考領之普通小型車駕駛執照自民國九十一年八月五日起
    至九十四年八月四日止遭吊扣。於九十三年二月二十六日上午，甲○○無駕駛執
    照駕駛車牌號碼ＺＫ─七八九八號自用小貨車，沿高雄市○○○路由北向南行駛
    ，於同日上午六時二十分許，途經該路三二九巷口閃光號誌路口時，本應注意遇
    閃光黃燈時，應減速接近，注意安全並小心通過，及注意車前狀況，隨時採取必
    要安全措施，以避免危險之發生，且依其智識、能力及當時天候、路況等情狀，
    又無不能注意之情形，竟疏於注意，於駛近上開巷口閃光黃燈時，未減速慢行，
    而貿然以六十公里時速行進，且疏未注意同方向右前方約五、六公尺處洪春彥騎
    乘車牌號碼ＸＦＸ─一○二號重型機車之行駛狀況，於洪春彥亦疏未注意左後方
    來車而左轉時，甲○○因閃煞不及，其自用小貨車車頭撞及洪春彥騎乘重型機車
    左側，洪春彥因而人車倒地受傷，甲○○並於肇事後隨即打電話叫救護車，並向
    警報案，於警察到場時表明係肇事者，對於未發覺之犯罪自首而接受裁判。洪春
    彥則於同日上午送醫途中，因顱內出血、氣胸不治死亡。
    理  由
壹、程序方面：
一、按除被告所犯為死刑、無期徒刑、最輕本刑為三年以上有期徒刑之罪或高等法院
    管轄第一審案件者外，於法院行準備程序進行中，被告先就被訴事實為有罪之陳
    述時，審判長得告知被告簡式審判程序之旨，並聽取當事人、代理人、辯護人及
    輔佐人之意見後，裁定進行簡式審判程序；且受命法官行準備程序，與法院或審
    判長有同一之權限；又簡式審判程序之證據調查，不受刑事訴訟法第一百五十九
    條第一項、第一百六十一條之二、第一百六十一條之三、第一百六十三條之一及
    第一百六十四條至第一百七十條規定之限制，刑事訴訟法第二百七十三條之一第
    一項、第二百七十九條第二項前段、第二百七十三條之二分別定有明文。
二、查本件被告甲○○所犯為死刑、無期徒刑、最輕本刑為三年以上有期徒刑以外之
    罪，且非高等法院管轄第一審之案件，其於準備程序就前揭被訴事實為有罪之陳
    述，經受命法官告知簡式審判程序之旨，並聽取當事人之意見後，本院認無不得
    或不宜改依簡式審判程序進行之處，爰依刑事訴訟法第二百七十三條之一第一項
    、第二百八十四條之一，裁定本件由受命法官獨任進行簡式審判程序，合先敘明
    。
貳、實體方面：
一、訊據被告甲○○對於在右揭時、地無照駕駛自用小貨車與被害人洪春彥發生車禍
    ，致被害人洪春彥死亡之事實供承不諱，並有高雄市政府警察局交通大隊交通事
    故談話紀錄表一紙、道路交通事故現場圖、現場照片十六紙及高雄醫學大學附設
    中和紀念醫院疑非病死病例摘要報告表附卷可稽。又被害人洪春彥係因本件車禍
    致氣胸、顱內出血死亡，業經臺灣高雄地方法院檢察官督同法醫師相驗明確，製
    有相驗屍體證明書及勘驗筆錄在卷足憑。按汽車行駛至交岔路口，其行進、轉彎
    應遵守燈光號誌。再按閃光黃燈表示警告，車輛應減速接近，注意安全，小心通
    過，道路交通安全規則第一百零二條第一項第一款、道路交通標誌標線號誌設置
    規則第二百十一條第一項第一款分別定有明文。另按汽車行駛時，駕駛人應注意
    車前狀況及兩車併行之間隔，並隨時採取必要之安全措施，道路交通安全規則第
    九十四條第三項亦定有明文。被告於右揭時間，駕車行經該路口，本應注意上開
    規定，且事故發生當時天候晴，路面乾燥，無缺陷，亦無障礙物，且視距良好，
    並無不能注意之情形，有現場照片十六紙在卷可佐，被告竟疏未注意車前狀況並
    減速慢行，致與被害人洪春彥發生車禍而肇事，並導致洪春彥倒地受傷，於送醫
    途中不治死亡。徵諸上情，足認被告駕駛行為顯有過失至明。又被害人洪春彥既
    因本件車禍而死亡，與被告之過失行為間，顯然有相當因果關係。綜上所述，本
    件事證明確，被告犯行洵堪認定，應依法論科。
二、被告甲○○係以販魚為業，駕駛自用小貨車載運魚貨為其附隨業務，業據被告供
    稱在卷，並有自用小貨車肇事之現場照片可證，是被告為從事駕駛業務之人，其
    駕車肇事致人於死，核其所為，係犯刑法第二百七十六條第二項之業務過失致人
    於死罪。又被告自承案發當時其駕駛執照遭吊扣中，即屬無駕駛執照駕車（最高
    法院九十一年度台上字第五二七四號判決意旨、臺灣高等法院八十九年度交上訴
    字第六七號判決意旨參照），其無駕駛執照駕車，因而致人死亡，依法應負刑事
    責任，應依道路交通管理處罰條例第八十六條第一項規定加重其刑。被告於肇事
    後即主動報案，並於警察到場時表明係肇事者，有高雄市政府警察局交通大隊交
    通事故談話紀錄表可按，自屬對於未發覺之犯罪自首而接受裁判，應依刑法第六
    十二條前段減輕其刑，並先加後減。爰審酌被告一時疏於注意而肇事致被害人洪
    春彥死亡，犯後坦承犯行，態度良好深具悔意且事後已與被害人家屬達成和解，
    賠償被害人之家屬新台幣二百零二萬一千元，有和解書一份在卷可憑等一切情狀
    ，酌情量處如主文所示之刑。又被告前未曾受有期徒刑以上刑之宣告，有臺灣高
    雄地方法院檢察署刑案資料查註紀錄表暨臺灣高等法院被告全國前案紀錄表一份
    在卷可按，經此偵、審程序，當知所警惕，信無再犯之虞，本院認所宣告之刑以
    暫不執行為適當，爰併諭知緩刑三年，以啟自新。。
據上論斷，應依刑事訴訟法第二百七十三條之一第一項、第二百九十九條第一項前段
，刑法第二百七十六條第二項、第六十二條前段、第七十四條第一款，道路交通管理
處罰條例第八十六條第一項，罰金罰鍰提高標準條例第一條前段，判決如主文。
中      華      民      國    九十三    年      四      月     十四     日
                                      臺灣高雄地方法院交通法庭
                                          法  官    黃惠玲
右正本證明與原本無異。
如不服本判決，應於判決送達後十日內，向本院提出上訴狀。
                                          書記官    林秀珍
中    華    民    國      九十三      年      四      月      十四      日
刑法二百七十六條第二項
從事業務之人，因業務上之犯前項之罪者，處五年以下有期徒刑或拘役，得併科
三千元以下罰金。
